臺灣高等法院臺南分院刑事判決　　　　　九十一年度上訴字第八九○號　　　 潛
　　　上　訴　人
　　　即　被　告　乙　○　○
　　　選任辯護人　張　文　嘉
右列上訴人因毒品危害防制條例案件，不服臺灣臺南地方法院九十一年度訴緝字第二
七號中華民國九十一年六月二十五日第一審判決（起訴案號：臺灣臺南地方法院檢察
署八十九年度偵字第一二六四一號），提起上訴，本院判決如左：
      主      文
上訴駁回。
      事      實
一、乙○○曾有違反麻醉藥品管理條例及毒品危害防制條例等前科，竟仍不知悔改。
    復基於意圖營利而販賣第二級毒品安非他命之概括犯意，以其00000000
    00號行動電話為聯絡工具，與甲○○約定販賣毒品時間、地點，於民國（下同
    ）八十八年九月十七日凌晨二時許，在台南市中山公園門口，以每小包安非他命
    新台幣（下同）一千元之價格，販賣第二級毒品安非他命一小包予甲○○（經檢
    察官另案聲請觀察、勒戒），得款一千元。嗣因甲○○於當日施用毒品遭警查獲
    ，供出毒品來源，購自乙○○，並為配合警方查緝，乃於當日下午四、五時許，
    在台南市警察局刑警隊打上開行動電話向乙○○佯以一千元購買一小包安非他命
    ，約定於同日十八時許在台南市○○○路省立台南二中門口對面交易，屆時乙○
    ○依約抵達上址，未及交付及收款，即當場遭埋伏警察逮捕，並由其身上起出安
    非他命一小包（毛重○．六公克，驗餘淨重○．二八公克）及上開販賣安非他命
    用之行動電話乙支，而未得逞。
二、案經台南市警察局報請臺灣臺南地方法院檢察署檢察官偵查起訴。
      理      由
一、訊據上訴人即被告乙○○矢口否認有販賣毒品犯行，辯稱：甲○○未要求伊拿毒
    品出來販賣，僅要求伊帶黃某向他人購買毒品，伊怕毒品放在家裡被家人發現，
    才帶毒品出來，該毒品僅供伊吸用等語。
二、前揭事實，業據證人甲○○於警訊時證述綦詳（見警卷第三頁反面），被告亦不
    否認甲○○曾與之聯絡，約定於案發日十八時許在台南市○○○路省立台南二中
    門口對面見面之事實，又經承辦警員邱國威於原審審理時就查獲情節結證在卷（
    見一審訴字卷第五十三頁），並有警方在被告身上查獲安非他命一小包及000
    0000000號行動電話乙支扣案可資佐證，該扣案之安非他命一小包，經送
    法務部調查局鑑定結果，證實為甲基安非他命成分，亦有該局九十年三月十六日
    陸（一）字第九○○一○二六二號檢驗通知書乙份在卷足憑（見一審訴字卷第二
    十七頁）。其次參以證人甲○○與被告約定安非他命交易後，被告即攜帶所約定
    數量之安非他命赴約，足見二人間確有毒品交易甚明，甲○○之證詞，殆與事實
    相符，堪以憑採。又安非他命販入成本不菲，被告於原審審理時供稱伊與證人甲
    ○○甫經認識，該二人既非親故，衡諸常情，其販賣安非他命予證人甲○○，殊
    無可能甘冒重刑追訴之風險，而未有從中營利之意圖，故其販賣意在營利，亦足
    認定。被告雖辯稱：攜帶之毒品係伊供自己吸用云云，並於本院辯稱：該毒品，
    可供伊吸食二、三天等語（見本院卷第二十三頁），以此而論，被告僅與甲○○
    見面，非出遠門，即攜帶二、三天份量毒品，核與常情不合，是被告攜帶該毒品
    顯欲販賣予甲○○甚明。被告再辯稱：甲○○要求伊帶他去向別人購買毒品等語
    ，然與證人甲○○證言不符，故被告所辯無非事後畏罪卸責之詞，不足採信。被
    告雖請求與證人甲○○對質，然上開事證已明，且甲○○前經原審法院傳拘無著
    ，本院傳訊亦未到庭，核無必要，併此敘明。本件罪證明確，被告犯行堪以認定
    。
三、按安非他命係第二級毒品，毒品危害防制條例第二條第二項第二款定有明文。被
    告第一次販賣安非他命予甲○○；核該部分所為，係犯同條例第四條第二項之販
    賣第二級毒品罪。至於第二次販賣安非他命予甲○○，乃甲○○配合警方查緝被
    告販賣毒品犯行，甲○○並無購買安非他命之意，致被告依約攜毒前往販賣，未
    及交付及收款時，即遭埋伏警察逮捕，故被告此部份行為，僅止於未遂階段（最
    高法院九十年度台上字第二八九七號判決參照），被告第二次所為係犯同條例第
    四條第五項、第二項之販賣第二級毒品未遂罪。其持有安非他命之行為，應為販
    賣之高度行為所吸收，不另論罪。被告先後二次犯行，時間緊接，所犯構成要件
    亦復相同，顯係基於概括之犯意反覆為之，應依連續犯規定論以一個販賣既遂罪
    ，除法定本刑無期徒刑部份依法不得加重外，其餘部份應加重其刑。被告雖於警
    訊時供出其所持安非他命係向綽號「阿仙」者（按經警方查出真實姓名為鍾久本
    ）買受云云，縱令屬實，惟本案依警方檢送之卷證等資料，查無鍾久本販賣之追
    訴審判資料，且依卷附調取之鍾久本前案紀錄表，該鍾久本自八十八年起，亦無
    販賣安非他命之前科紀錄，有臺灣高等法院被告全國前案紀錄表可參（見一審訴
    緝卷第四十一至六十頁），顯乏證據證明依被告毒品來源之供述而破獲鍾久本販
    毒之情事，況被告始終矢口否認有販賣犯行，自不得依毒品危害防制條例第十七
    條規定減輕其刑。原審審酌被告之素行、犯罪之動機、手段、目的、所生危害及
    犯罪後態度等一切情狀，適用毒品危害防制條例第四條第二項、第十八條第一項
    、第十九條第一項、刑法第十一條前段、第五十六條、第三十七條第二項規定，
    量處有期徒刑八年，並依其犯罪性質認有宣告褫奪公權之必要，併予宣告褫奪公
    權伍年，以示懲儆。至於扣案行動電話乙具，亦認定為被告供販賣安非他命所用
    之物，業據甲○○於警訊時供明在卷，依法宣告沒收；另扣案安非他命乙包（驗
    餘淨重○．二八公克），則認定為查獲之毒品，復依法宣告沒收銷燬之；其餘販
    賣毒品所得新台幣一千元，認定為犯罪所得財物，併依法宣告沒收，如全部或一
    部不能沒收時，以其財產抵償之。本院經核原判決認事用法，均無不合，量刑亦
    屬妥適。被告上訴意旨，否認犯罪，並指摘原判決不當，為無理由，應予駁回。
四、據上論斷，應依刑事訴訟法第三百六十八條，判決如主文。
本案經檢察官林炎昇到庭執行職務。
中  華  民  國      九十一      年        九        月      十  八      日
                                臺灣高等法院臺南分院刑事第一庭
                                    審判長法官  茆    臺    雲
                                          法官  李    文    福
                                          法官  蔡    長    林
右正本證明與原本無異。
如不服本判決，應於判決送達後十日內向本院提出上訴狀，其未敘述理由者並應於提
出上訴狀後十日內向本院補提理由書（應附繕本）。
                                    法院書記官  李    培    薇
中  華  民  國      九十一      年        九        月      十  九      日
附錄本案論罪科刑法條全文：
毒品危害防制條例第四條第二項：
  製造、運輸、販賣第二級毒品者，處無期徒刑或七年以上有期徒刑，得併科新臺幣
七百萬元以下罰金。
